<!DOCTYPE html PUBLIC "-//W3C//DTD XHTML 1.0 Transitional//EN" "http://www.w3.org/TR/xhtml1/DTD/xhtml1-transitional.dtd">
<html xmlns="http://www.w3.org/1999/xhtml">
<head>
	<meta http-equiv="Content-Type" content="text/html; charset=iso-8859-1" />
	<title>Ymmärrä suomea</title>
	<style type="text/css" media="all">@import "css/styles.css";</style>
	<script type="text/javascript" src="swfobject.js"></script>
</head>
<body class="font-medium">
	<div id="main-wrapper">
		<div id="topbar"></div>
		<div id="main-menu">
			<table cellspacing="0" cellpadding="0" border="0" class="add-links"><tr>
				<td class="item"><img class="raquo" src="i/raquo.gif" alt="" height="7" width="4" /><a href="/ymmarra/index.php?moduli=sanakirja">Sanakirja</a></td>
				<td class="item"><img class="raquo" src="i/raquo.gif" alt="" height="7" width="4" /><a href="/ymmarra/index.php?moduli=verbit">Verbiluettelo</a></td>
				<td class="item"><img class="raquo" src="i/raquo.gif" alt="" height="7" width="4" /><a href="/ymmarra/index.php?moduli=kielioppi">Kielioppi</a></td>
			</tr></table>
			<table cellspacing="0" cellpadding="0" border="0"><tr>
				<td class="item"><img class="raquo" src="i/raquo.gif" alt="" height="7" width="4" /><a href="/ymmarra/index.php">Etusivu</a></td>
				<td class="item"><img class="raquo" src="i/raquo.gif" alt="" height="7" width="4" /><a href="/ymmarra/index.php?moduli=tekstit">Lukutekstit</a></td>
			</tr></table>
		</div>
		<div id="content">
			<table cellspacing="0" cellpadding="0" border="0" id="content-wrapper"><tr>
				<td>
					<div id="left-menu">
												<div class="header-verb"><span>Verbit</span></div>
						<div class="menu">
								<div class="init"><a href="/ymmarra/index.php?moduli=verbit&kirjain=a">A</a></div>
								<div class="init"><a href="/ymmarra/index.php?moduli=verbit&kirjain=e">E</a></div>
								<div class="init"><a href="/ymmarra/index.php?moduli=verbit&kirjain=h">H</a></div>
								<div class="init"><a href="/ymmarra/index.php?moduli=verbit&kirjain=i">I</a></div>
								<div class="init"><a href="/ymmarra/index.php?moduli=verbit&kirjain=j">J</a></div>
								<div class="init"><a href="/ymmarra/index.php?moduli=verbit&kirjain=k">K</a></div>
								<div class="init"><a href="/ymmarra/index.php?moduli=verbit&kirjain=l">L</a></div>
								<div class="init"><a href="/ymmarra/index.php?moduli=verbit&kirjain=m">M</a></div>
								<div class="init"><a href="/ymmarra/index.php?moduli=verbit&kirjain=n">N</a></div>
								<div class="init"><a href="/ymmarra/index.php?moduli=verbit&kirjain=o">O</a></div>
								<div class="init"><a href="/ymmarra/index.php?moduli=verbit&kirjain=p">P</a></div>
								<div class="init"><a href="/ymmarra/index.php?moduli=verbit&kirjain=r">R</a></div>
								<div class="init"><a href="/ymmarra/index.php?moduli=verbit&kirjain=s">S</a></div>
								<div class="init"><a href="/ymmarra/index.php?moduli=verbit&kirjain=t">T</a></div>
								<div class="init"><a href="/ymmarra/index.php?moduli=verbit&kirjain=u">U</a></div>
								<div class="init"><a href="/ymmarra/index.php?moduli=verbit&kirjain=v">V</a></div>
								<div class="init"><a href="/ymmarra/index.php?moduli=verbit&kirjain=y">Y</a></div>
								<div class="init"><a href="/ymmarra/index.php?moduli=verbit&kirjain=Ä">Ä</a></div>
						</div>					</div>
				</td>
				<td>
					<div id="main-content">
						<div id="path">
							<a href=".">Etusivu</a> &gt; <a href="/ymmarra/index.php?moduli=verbit&kirjain=M">M</a>						</div>
													<h1>MAUSTAA</h1>
						<table cellspacing="0" cellpadding="0" border="0">
							<tr>
								<td colspan="2" style="padding-bottom:10px;"><strong>Aktiivin indikatiivi</strong></td>
							</tr>
							<tr>
								<td><pre>PREESENS                   
minä      maustan          
sinä      maustat          
hän       maustaa          
me        maustamme        
te        maustatte        
he        maustavat        

PASSIIVI
          maustetaan       

IMPERFEKTI                 
         maustoin          
         maustoit          
         maustoi           
         maustoimme        
         maustoitte        
         maustoivat        

PASSIIVI
         maustettiin       

PERFEKTI
olen     maustanut         
olet     maustanut         
on       maustanut         
olemme   maustaneet        
olette   maustaneet        
ovat     maustaneet        

PASSIIVI
on       maustettu         

PLUSKVAMPERFEKTI
olin     maustanut         
olit     maustanut         
oli      maustanut         
olimme   maustaneet        
olitte   maustaneet        
olivat   maustaneet        

PASSIIVI
oli      maustettu         
</pre></td>
								<td>&nbsp;&nbsp;&nbsp;</td>
								<td><pre>     KIELTOMUOTO
     en        mausta
     et        mausta
     ei        mausta
     emme      mausta
     ette      mausta
     eivät     mausta


     ei        mausteta

   
     en        maustanut
     et        maustanut
     ei        maustanut
     emme      maustaneet
     ette      maustaneet
     eivät     maustaneet


     ei        maustettu


     en      ole maustanut
     et      ole maustanut
     ei      ole maustanut
     emme    ole maustaneet
     ette    ole maustaneet
     eivät   ole maustaneet


     ei      ole maustettu


     en    ollut  maustanut
     et    ollut  maustanut
     ei    ollut  maustanut
     emme  olleet maustaneet
     ette  olleet maustaneet
     eivät olleet maustaneet


     ei    ollut  maustettu
</pre></td>
							</tr>
						</table>
						<table cellspacing="0" cellpadding="0" border="0">
							<tr>
								<td colspan="2" style="padding-bottom:10px;"><strong>Aktiivin konditionaali</strong></td>
							</tr>
							<tr>
								<td><pre>PREESENS
minä     maustaisin        
sinä     maustaisit        
hän      maustaisi         
me       maustaisimme      
te       maustaisitte      
he       maustaisivat      

PASSIIVI
         maustettaisiin    

PERFEKTI
olisin   maustanut         
olisit   maustanut         
olisi    maustanut         
olisimme maustaneet        
olisitte maustaneet        
olisivat maustaneet        

PASSIIVI
olisi    maustettu         
</pre></td>
								<td>&nbsp;&nbsp;&nbsp;</td>
								<td><pre> 
     en          maustaisi
     et          maustaisi
     ei          maustaisi
     emme        maustaisi
     ette        maustaisi
     eivät       maustaisi


     ei          maustettaisi


     en olisi    maustanut
     et olisi    maustanut
     ei olisi    maustanut
     emme olisi  maustaneet
     ette olisi  maustaneet
     eivät olisi maustaneet


     ei olisi    maustettu
</pre></td>
							</tr>
						</table>
						<table cellspacing="0" cellpadding="0" border="0">
							<tr>
								<td colspan="2" style="padding-bottom:10px;"><strong>Aktiivin potentiaali</strong></td>
							</tr>
							<tr>
								<td><pre>PREESENS
minä     maustanen         
sinä     maustanet         
hän      maustanee         
me       maustanemme       
te       maustanette       
he       maustanevat       

PASSIIVI
         maustettaneen     

PERFEKTI
lienen   maustanut         
lienet   maustanut         
lienee   maustanut         
lienemme maustaneet        
lienette maustaneet        
lienevät maustaneet        

PASSIIVI
lienee   maustettu         
</pre></td>
								<td>&nbsp;&nbsp;&nbsp;</td>
								<td><pre> 
     en          maustane
     et          maustane
     ei          maustane
     emme        maustane
     ette        maustane
     eivät       maustane


     ei          maustettane


     en    liene maustanut
     et    liene maustanut
     ei    liene maustanut
     emme  liene maustaneet
     ette  liene maustaneet
     eivät liene maustaneet


     ei    liene maustettu
</pre></td>
							</tr>
						</table>
						<table cellspacing="0" cellpadding="0" border="0">
							<tr>
								<td colspan="2" style="padding-bottom:10px;"><strong>Aktiivin imperatiivi</strong></td>
							</tr>
							<tr>
								<td><pre>PREESENS

(sinä)   mausta            
(hän)    maustakoon        
(me)     maustakaamme      
(te)     maustakaa         
(he)     maustakoot        

PASSIIVI
         maustettakoon     

PERFEKTI

ole      maustanut         
olkoon   maustanut         
olkaamme maustaneet        
olkaa    maustaneet        
olkoot   maustaneet        

PASSIIVI
olkoon   maustettu         
</pre></td>
								<td>&nbsp;&nbsp;&nbsp;</td>
								<td><pre> 

     älä         mausta     
     älköön      maustako
     älkäämme    maustako
     älkää       maustako
     älkööt      maustako


     älköön      maustettako



     älä ole       maustanut
     älköön olko   maustanut
     älkäämme olko maustaneet
     älkää olko    maustaneet
     älkööt olko   maustaneet


     älköön olko   maustettu
</pre></td>
							</tr>
						</table>
						<table cellspacing="0" cellpadding="0" border="0">
							<tr>
								<td colspan="2" style="padding-bottom:10px;"><strong>Verbin nominaalimuodot</strong></td>
							</tr>
							<tr>
								<td><pre>I INFINITIIVI              

Lyhyempi muoto:            
         maustaa           

Pitempi muoto:             
         maustaakseni      
         maustaaksesi
         maustaakseen
         maustaaksemme
         maustaaksenne
         maustaakseen

III  INFINITIIVI           

inessiivi    maustamassa   
elatiivi     maustamasta   
illatiivi    maustamaan    
adessiivi    maustamalla
abessiivi    maustamatta   
instruktiivi maustaman     
                           
Passiivi 
instruktiivi maustettaman  
                           
                           
</pre></td>
								<td>&nbsp;&nbsp;&nbsp;</td>
								<td><pre>     II INFINITIIVI

     inessiivi    maustaessa
     instruktiivi maustaen

     Passiivi
     inessiivi    maustettaessa






     IV INFINITIIVI

     nominatiivi  maustaminen
     partitiivi   maustamista
     

     I PARTISIIPPI
     aktiivi      maustava
     passiivi     maustettava

     II PARTISIIPPI
     aktiivi      maustanut
     passiivi     maustettu
</pre></td>
							</tr>
						</table>

					</div>
				</td>
			</tr></table>		</div>
		<div id="footer"><a href="http://www.oph.fi/"><img src="i/oph_logo_ymmarrasuomea.gif" width="157" height="35" alt="OPH" /></a></div>
	</div>
</body>
</html>
